## VIRGINIA GARCÍA

Periodista con experiencia en redacción de contenidos en Medios Digitales

#### INFORMACIÓN DE CONTACTO

Como Periodista, cuento con experiencia en redacción de contenidos para medios digitales e informativos. Es por ello; que participé en el crecimiento exponencial de nuevos emprendimientos, potenciando sus objetivos; a través de la gestión de contenido de sus Redes Sociales y Páginas Web.



VILLA DEVOTO, CABA



VIRGINIAGARCIAC@GMAIL.COM



WWWW.LINKEDIN.COM/IN/VIRGINIAGARCÍA in



1133570074/1132861839



## **ESTUDIOS**

Título: Lcda. en Comunicación Social Universidad Bicentenaria de Aragua 2006

Marketing en Tiempos de Social Media María Gabriela Lucena Embajadora Hootsuite, 2014

Certificado en Marketing Digital Universidad de Buenos Aires (UBA),

Marketing Digital I. Academia BA Emprende. Gobierno de la Ciudad de Buenos Aires 2022

Curso Online Inglés. Nivelación Avanzado. Teacher Layla Tajan. 2022/2023

Introducción al Growth Marketing. Platzi (Certificado). 2023

## HABILIDADES

ASISTENTE PERSONAL ATENCIÓN AL CLIENTE **PROACTIVA** TRABAJO EN EQUIPO **PAQUETE OFFICE TRABAJO ADMINISTRATIVO** 

## **ESPECIALIDADES**

REDACCIÓN **REDES SOCIALES CONTENIDO CREATIVO** REDACCIÓN DE INFORMES **REPORTAJES ENTREVISTAS** COORDINACIÓN DE **EVENTOS INGLÉS INTERMEDIO EDICION DE CONTENIDOS** 

## **EXPERIENCIA**

#### DIETÉTICA CALLAO 2021/2022

- Manejo de redes sociales para aumentar la visibilidad y la interacción con los clientes.
- · Ventas online para fomentar el crecimiento y la expansión del negocio.
- Recepción y atención al público de manera cordial y eficiente.
- Realización de tareas administrativas para asegurar un flujo de trabajo organizado.

**COMMUNITY** MANAGER/ **ASISTENTE DE VENTAS** 

## **EXPERIENCIA**

#### **DUPONT ARGENTINA (2019)**

- Recepción y atención al público brindando un servicio excepcional.
- Desarrollo de tareas administrativas para garantizar la eficiencia operativa.
- Registro y envío de correspondencia de manera precisa y oportuna.

# CONSORCIO MUNDOELEC/DPTO MERCADEO MARCAS VIOTTO/CHESTERWOOD (2016-2017)

- Establecimiento y mantenimiento de relaciones públicas para fortalecer la imagen de las marcas.
- Redacción de notas corporativas transmitiendo información relevante y atractiva.
- Gestión de contenido para redes sociales y página web, con mayor participación y seguimiento de la audiencia.
- Participación activa en estrategias de marketing y email marketing para aumentar la visibilidad de las marcas
- Elaboración de informes que proporcionaron análisis y recomendaciones claves.

## FUNDASEGURIDAD (2014-2017)

- Redacción de notas de prensa institucionales para mantener una comunicación efectiva.
- Administración de la página web y redes sociales, asegurando una presencia sólida en línea.
- Coordinación de relaciones públicas y protocolo para eventos y actividades especiales.
- Ejecución exitosa de proyectos institucionales.

#### MAGAZINE MATUTINO DAT TV (2011-2012)

- Asistencia en la pre y post producción del programa, contribuyendo al éxito de cada emisión.
- Coordinación de entrevistas con invitados especiales, mejorando la calidad del contenido.
- Redacción de notas corporativas para medios de comunicación, promoviendo el programa de manera efectiva.

## INSTITUTO MUNICIPAL AUTÓNOMO DE TURISMO (IMATUR) (2009-2010)

- Redacción de notas institucionales y promoción de aventes.
- Coordinación y ejecución de eventos y actividades especiales.
- Desarrollo y ejecución de proyectos que contribuyen al crecimiento y la mejora del turismo local.
- · Gestión de redes sociales institucionales,

## DIARIO NOTITARDE (2005-2009)

- Redacción de notas periodísticas con enfoque en empresas del Estado e instituciones militares.
- Realización de reportajes y entrevistas, con información detallada y de interés para los lectores.
- Investigación rigurosa para obtener fuentes confiables y verificadas.

ASISTENTE/ RECEPCIONISTA

ANALISTA SENIOR DPTO. RELACIONES PÚBLICAS

> PERIODISTA INSTITUTO PÚBLICO

ASISTENTE DE PRODUCCIÓN

PERIODISTA Y ASESORA EN COMUNICACIÓN

PERIODISTA
DE MEDIOS
IMPRESOS